Inventaris van de archieven van de Raad voor de Gemeentefinanciën (1960 - 1996) en de Raad voor het Binnenlands Bestuur en rechtsvoorganger (1965 - 1996) van het Ministerie van Binnenlandse Zaken en Koninkrijksrelaties 1960 - 1996
Nationaal Archief, Den Haag
Raad voor de Gemeentefinanciën (RGF) en de Raad voor het Binnenlandse Bestuur (RBB) en rechtsvoorganger
Biza / RGF en RBB
1960-1996
B29
12.70 meter; 498 inventarisnummers.
Normale geschreven, getypte en gedrukte documenten. Geen bijzondere handschriften.
Nationaal Archief, Den Haag
Raad voor de Territoriale Decentralisatie (RTD), 1964-1980; Raad voor het Binnenlands Bestuur (RBB), 1980-1996; Raad voor de Gemeentefinanciën (RGF), 1961-1996
Het archief bevat dossiers met gevraagde en ongevraagde adviezen aan de ministeries over aangelegenheden betreffende territoriale decentralisatie (RTD), over de inrichting en de werking van het binnenlands bestuur (RBB) en over de aangelegenheden van algemene aard waaraan belangrijke financiële consequenties voor de gemeenten waren verbonden (RGF)
Archiefvorming
Geschiedenis van de archiefvormer
De Raad voor de Territoriale Decentralisatie (RTD) werd ingesteld bij artikel 2 van de Wet van 25 juni 1964, Stb.236 als een extern adviesorgaan. De voorzitter werd benoemd door de Kroon, de overige leden en de adviserende leden door de minister van Binnenlandse Zaken. De benoeming geschiedt voor 4 jaar en tenminste de helft van het aantal leden is afkomstig uit de kringen van het provinciaal en het gemeentelijke bestuur. Haar taak was de ministers desgevraagd of uit eigen beweging advies te geven over aangelegenheden betreffende territoriale decentralisatie. De RTD werkte met commissies en subcommissies, hierin waren de departementen vertegenwoordigd, waarbij elke commissie haar eigen departement adviseerde. In de raad zat één vertegenwoordiger van elk departement. De adviezen werden voornamelijk in de commissies afgehandeld. Alleen op verzoek werden de adviezen ook in de (plenaire) raad behandeld. De RTD is opgeheven in 1980.
De Raad voor het Binnenlands Bestuur (RBB) werd opgericht in 1980 en was deels een voortzetting van de RTD maar met een uitgebreider takenpakket en een ambtelijk adviesorgaan. De raad werd opgeheven en opnieuw ingesteld in 1986 en bestond uit twintig leden en departementale vertegenwoordigers. Haar taak was advisering aan de ministers en, vanaf 1986, de Tweede Kamer betreffende de hoofdpunten van de inrichting en werking van het binnenlands bestuur. Tot 1986 werd ook geadviseerd over kwesties in het kader van decentralisatie. Over het bestuur in grootstedelijke gebieden bracht de raad op 8 maart 1989 het rapport ‘Het bestuur in grootstedelijke gebieden’ uit.
De RBB kent als instelling een presidium die zich bezig houdt met de interne organisatie en niet met de inhoud van de adviezen. De onderverdeling van de commissies was niet langer per departement zoals bij de voorganger RTD maar nu per beleidsterrein geregeld. De plenaire raad van de RBB werd gebruikt voor het vaststellen van adviseringsbeleid, kwaliteitsbewaking en evaluatie van de raad. De raad is definitief opgeheven in 1996 (Woestijnwet).
De Raad voor de Gemeentefinanciën (RGF) werd ingesteld bij de Financiële-Verhoudingswet uit 1960 Stb.1961 nr 217 en bij de Financiële-Verhoudingswet 1984 Stb. 1983 nr. 650. De raad werd geïnstalleerd in 1961 door de minister van Binnenlandse Zaken als een vervolg op de Raad van Advies voor de Gemeentefinanciën. De benoeming van de leden werd gedaan door het bestuur van de Vereniging Nederlandse Gemeenten en de raad werd daarom ook wel aangeduid als een gemeentelijk adviesorgaan. De leden kwamen voornamelijk uit gemeentelijke organisaties, de te benoemen voorzitter echter moest buiten de dagelijkse praktijk van het gemeentelijke financiële beleid en beheer staan. Daarnaast kende de raad twee buitengewone leden die door de Departementen van Binnenlandse Zaken en Financiën waren benoemd. Taak van de raad was de ministers desgevraagd of uit eigen beweging van advies geven over aangelegenheden van algemene aard waaraan belangrijke financiële consequenties voor de gemeenten waren verbonden. De RGF vervulde haar taak middels vergaderingen. Deze raad werd in 1996 opgeheven (Woestijnwet)
De competenties van de raden bleven tijdens hun bestaan eigenlijk altijd ter discussie staan wat overigens niet te wijten was aan de aanwezigheid van deskundigheid en bekwaamheid van de leden maar meer gelegen was in het ontbreken van een doelmatige advies-procedure. De praktijk was dat de adviesaanvragen vaak te laat binnen kwamen waardoor de raden te weinig tijd kregen voor het opstellen van een degelijk advies.
Geschiedenis van het archiefbeheer
Voor zover bekend is het volledige archief van de raden over de periode 1960 - 1996 bij de CAS ter bewerking aangeboden en zitten er geen hiaten in het archief. De dossiers zijn volledig en er is niet eerder uit dit bestand vernietigd.
De verwerving van het archief
Het archief is krachtens bepalingen van de Archiefwet overgebracht.
Inhoud en structuur van het archief
01.01.02; 2.04
Inhoud
Het archief bevat de neerslag van het handelen van de Raad voor Territoriale Decentralisatie (RTD), zijn opvolger de Raad voor het Binnenlands Bestuur (RBB) en de Raad voor de Gemeentefinanciën (RGF). De raden verstrekten gevraagd en ongevraagd adviezen aan de ministeries over aangelegenheden betreffende territoriale decentralisatie (RTD), over de inrichting en de werking van het binnenlands bestuur (RBB) en over de aangelegenheden van algemene aard waaraan belangrijke financiële consequenties voor de gemeenten waren verbonden (RGF). In het archief zijn vergaderstukken en adviezen betreffende de verschillende onderwerpen te vinden.
Selectie en vernietiging
Voor de vernietiging van het archief is gebruik gemaakt van de volgende selectielijsten:
Selectielijst voor de neerslag van de handelingen van de minister van Binnenlandse Zaken en Koninkrijksrelaties en de onder hem ressorterende actoren op het beleidsterrein Rijksbegroting over de periode 1945 - 2000, gepubliceerd in de Staatscourant van 30 juli 1998, nr.142 /pag. 15, en geactualiseerd door de publicatie in de Staatscourant van 31 maart 2005, nr. 62/pag. 34.
Selectielijst voor de neerslag van de handelingen van de minister van Binnenlandse Zaken en Koninkrijksrelaties en de onder hem ressorterende actoren op het beleidsterrein Bestuurlijke en Financiële Organisatie Lagere Overheden over de periode vanaf 1945, gepubliceerd in de Staatscourant van 30 januari 2007, nr.21/pag. 10, daarbij rekening houdend met de rectificatie van de publicatie in de Staatscourant van 3 september 2007, nr. 169/pag. 7.
Van de oorspronkelijke omvang van het archiefbestand van de Raden, te weten 34,75 meter is uiteindelijk 13,75 meter voor bewaring aangewezen.
Aanvullingen
Er worden geen aanvullingen verwacht
Ordening van het archief
Er is voor de raden een klassieke inventaris vervaardigd, onderverdeeld in 2 hoofdrubrieken, gebaseerd op de oorspronkelijke indeling van het archief. Binnen de hoofdrubrieken is een nadere onderverdeling gemaakt in 'Stukken van algemene aard' en 'Stukken betreffende bijzondere onderwerpen'. De indeling van het archief is als volgt:
A.Raad voor de Gemeentefinanciën
A.1 Stukken van algemene aard
A.2 Stukken betreffende bijzondere onderwerpen
B. Raad voor het Binnenlands Bestuur voorheen de Raad voor de Territoriale Decentralisatie
B.1 Stukken van algemene aard
B.2 Stukken betreffende bijzondere onderwerpen
Aanwijzingen voor de gebruiker
Openbaarheidsbeperkingen
Volledig openbaar.
Materiële beperkingen
Het archief kent geen beperkingen voor het raadplegen van de stukken als gevolg van de materiële staat.
Andere toegang
Voor dit archief is ook een andere toegang beschikbaar. Dit betreffen de oude toegangen op de archieven van de raden. Deze zijn te vinden onder inventarisnummer 1 (RGF) en inventarisnummer 282 (RTD en RBB)
Aanvraaginstructie
Openbare archiefstukken kunnen online worden aangevraagd en gereserveerd. U kunt dit ook via de terminals in de studiezaal van het Nationaal Archief doen. Om te kunnen reserveren dient u de volgende stappen te volgen:
U maakt een profiel aan op www.gahetna.nl, en logt vervolgens in
Via de archiefinventaris (alleen de beschrijvingen met rode nummers) selecteert u het gewenste archiefstuk door op de knop 'Reserveren' te klikken
In het volgende scherm geeft u aan op welke dag u het archiefstuk wilt inzien
Indien u zich bevindt in de studiezaal en een tafelnummer heeft ontvangen kunt u dit nummer vermelden. Als u geen tafelnummer heeft kunt u tafelnummer 777 laten staan
Vervolgens bevestigt u uw reservering door deze te versturen.
Verwant materiaal
Bewaarplaats van originelen
Niet van toepassing
Beschikbaarheid van kopieën
Uit dit archief zijn geen kopieën op een alternatieve drager als microfilm, microfiche of in digitale vorm beschikbaar.
Afgescheiden archiefmateriaal
Niet van toepassing
Verwante archieven
Verwant materiaal
Toegang 2.04.87
Inventaris van het archief van de Gemeentelijke Belastingen van het Ministerie van Binnenlandse Zaken en Koninkrijksrelaties, (1943-) 1970 - 1996 (-1997)
Toegang 2.04.117
Inventaris van het archief van de Gemeentelijke Belastingen van het Ministerie van Binnenlandse Zaken en Koninkrijksrelaties, (1943-) 1970 - 1996 (-1997)
Beschrijving van de series en archiefbestanddelen
- Raad voor de Gemeentefinanciën, A
  - Stukken van algemene aard, A.1
    - Dossierinventaris van het archief van de Raad voor de Gemeentefinanciën., 1960 - 1996; 1; 1 omslag
    - Vergaderstukken, A.1.1
      - Agenda's en notulen van de vergaderingen van de Raad voor de Gemeentefinanciën., 1961 - 1996; 2-16; 9 pakken en 6 omslagen
        - Notulen.1961 - 1989, 2-11
          - 1 - 53,1961 - 1964, 2; omslag
          - 54 - 99,1964 - 1967, 3; omslag
          - 100 - 146,1967 - 1969, 4; omslag
          - 147 - 199,1969 - 1973, 5; omslag
          - 200 - 260,1973 - 1975, 6
          - 261 - 325,1975 - 1979, 7
          - 326 - 377,1980 - 1982, 8
          - 378 - 416,1983 - 1984, 9; omslag
          - 417 - 477,1985 - 1988, 10
          - 478 - 572,1989 - 1996, 11
        - Agenda's.1961 - 1996, 12-16
          - 2 - 200,1961 - 1972, 12
          - 201 - 319,1974 - 1979, 13
          - 320 - 448,1979 - 1986, 14
          - 448 - 488,1987 - 1989, 15; omslag
          - 489 - 572,1990 - 1996, 16
  - Stukken betreffende bijzondere onderwerpen, A.2
    - Taak, A.2.1
      - Adviezen, A.2.1.1
        Geordend op advisering per ministerie.
        - Adviezen aan het Ministerie van Financiën, A.2.1.1.01
          - Bezwaarschriften van gemeenten., 1960 - 1992; 17-30; 9 pakken en 5 omslagen
            Ingedeeld op onderwerp en geordend per gemeente op alfabetische volgorde.
            - Buitengewoon Onderwijs.1960 - 1991, 17-22
              - A,1967 - 1988, 17; omslag
              - B - F,1960 - 1991, 18
              - G - H,1960 - 1985, 19
              - I - O,1963 - 1989, 20; omslag
              - P - S,1960 - 1985, 21; omslag
              - T - Z,1960 - 1981, 22; omslag
            - Lager Onderwijs.1960 - 1992, 23-25
              - A - D,1960 - 1992, 23
              - E - K,1960 - 1992, 24
              - L - Z,1960 - 1992, 25
            - Algemene uitkering.1972 - 1991, 26-27
              - A - N,1972 - 1991, 26
              - S - Z,1976 - 1989, 27; omslag
            - Bebouwingsgegevens.1983 - 1992, 28-30
              - A - L,1983 - 1992, 28
                met kaarten.
              - M - S,1983 - 1991, 29
              - U - Z,1984 - 1989, 30
          - Gemeentefondsbegrotingen betreffende de jaren 1986 tot en met 1993., 1975 - 1992; 31-50; 14 pakken en 6 omslagen
            Geordend op begrotingsjaar.
            - 1977,1975 nov. 4 - 1978, 31
            - 1978,1977 feb. 2 - juni 10, 32
            - 1978,1977 juni 13 - 1978 aug. 2, 33; omslag
            - 1979,1978 mrt. 13 - 1979 mrt. 12, 34
            - 1980,1979 mei - 1980 aug., 35; omslag
            - 1986,1985 mrt. - aug., 36
            - 1986,1985 sep. - 1988 dec., 37
            - 1987,1986 mrt. - sep., 38
            - 1987,1986 okt. - 1989, 39; omslag
            - 1988,1987 mrt. - sep., 40
            - 1989,1987 dec - 1988 juni, 41
            - 1988,1987 okt. - 1990 dec., 42
            - 1990,1988 - 1989 juni 28, 43
            - 1989,1988 aug. - 1991 dec., 44
            - 1990,1989 juli - sep., 45
            - 1991,1989 - 1990, 46
            - 1990,1989 okt. - 1992, 47; omslag
            - 1992,1990 okt. - 1991 sep., 48
            - 1992,1991 - 1992, 49; omslag
            - 1993,1992, 50; omslag
          - Toepassing van artikel 16 van de Financiële-Verhoudingswet 1960., 1975 - 1992; 51; 1 omslag
            2 adviezen.
          - Invoering van de Financiële-Verhoudingswet 1984., 1981 - 1992; 52-63; 6 pakken en 6 omslagen
            - 1981 - 1982 mei, 52
            - 1982 juli, 53; pak
            - 1982 aug. - dec., 54
            - 1983 feb. - sep., 55; pak
            - 1983 nov. - 1984 sep., 56; pak
            - 1984 okt. - 1985 juli, 57; pak
            - 1985 aug. - 1986, 58; pak
            - 1987 jan. - 1988 mrt., 59
            - 1988 apr. - 1990 feb., 60; pak
              Met kaarten.
            - 1990 mrt. - 1991 juni, 61
            - 1991 juli - 1992 feb., 62
            - 1992 mrt. - nov., 63
          - Financiering van de door publiekrechtelijke lichamen te verrichten kapitaaluitgaven (Wet Financiering Lagere Overheid)., 1984 - 1989; 64; 1 omslag
          - Gemeentelijke onroerendgoedbelastingen., 1985 - 1992; 65; 1 omslag
          - Uitbreiding gemeentelijke belastinggebied., 1985 - 1992; 66-69; 3 pakken en 1 omslag
            - 1985 - 1988 feb., 66
            - 1988 mrt. - 1989 mei, 67
            - 1989 aug. - 1990, 68
            - 1991 - 1992, 69; omslag
          - Verzoeken tot wijziging van de lengte van de waterwegen in het kader van verfijning historische kernen., 1986 - 1990; 70; 1 omslag
          - Wet op de omzetbelasting 1968., 1989 - 1990; 71; 1 omslag
          - Bezwaar- en beroepschriften bebouwingsgegevens., 1991 - 1996; 72; 1 omslag
          - Wijziging van het Financiële-Verhoudingsbesluit 1984., 1993; 73; 1 omslag
          - Bezwaar- en beroepschriften tegen de vaststelling van het percentage slechte bodem., 1993 - 1995; 74; 1 omslag
          - Kostenverrekening Waarderingskamer., 1993 - 1995; 75; 1 omslag
          - Gevolgen voor de algemene uitkering uit het Gemeentefonds van wijzigingen van gemeentegrenzen ingevolge de Financiële-Verhoudingswet 1984., 1993 - 1996; 76-80; 4 pakken en 1 omslag
            - Boxmeer, Gennep en Oeffelt/Utrecht en Maartensdijk/Barneveld en Ede/Bommelerwaard/Deventer en Diepenveen/Amsterdam en Diemen/Cromstrijen en Oostflakkee/Delft en Schipluiden/Katwijk en Noordwijk,1993 - 1994, 76; omslag
            - Noord-Kennemerland/Berghem en Oss/Geffen en Nuland/Achtkarspelen en Smallingerland/Leidschedam, Nootdorp en Zoetermeer/Deventer en Diepenveen,1993 - 1994, 77
            - Gemeentelijk herindeling noordoostelijk deel Noord-Brabant/Eindhoven en Veldhoven/Ootmarsum en Denekamp/Hunsel en Thorn/Utrecht en Houten/Broekhuizen en Grubbenvorst,1994 - 1995, 78
            - Den Haag en Wateringen/Oldenzaal en Weerselo/Utrecht en Vleuten-de Meern/Arnhem, Elst en Heteren/Sint Philipsland en Tholen/Helmond en Mierlo/Aardenburg en Sluis,1994 - 1996, 79
            - Kortgene en Wissenkerke/Rotterdam, Nieuwerkerk aan de IJssel en Zevenhuizen-Moerkapelle/Cuijk en Mill en St. Hubert/Ambt Delden, Markelo en Goor/provincie Noord-Holland IJsselmeer/ 's-Hertogenbosch/Moordrecht en Gouda/Valburg en Nijmegen/Cothen, Langbroek en Wijk bij Duurstede,1995 - 1996, 80
          - Aanpassing van het percentage van de kasgeldlimiet., 1996; 81; 1 omslag
        - Adviezen aan het Ministerie van Binnenlandse Zaken, A.2.1.1.02
          - Gemeentefonds., 1960 - 1996; 82-138; 17 pakken en 40 omslagen
            - Uitkeringen uit het fonds aan gemeenten in de probleemgebieden,1960 - 1967, 82; pak
            - Verwerking van salarismaatregelen in de algemene uitkering van het fonds,1986 - 1991, 83
            - Onderzoek en advies naar het verdeelsysteem van het fonds.1992 - 1996, 84-91
              - 001 - 020,1992 - 1994, 84; pak
              - 021 - 040,1993 - 1994, 85
              - 041 - 055,1994, 86; pak
              - 056 (advies) - 061,1994, 87; pak
              - 062 - 065,1994 - 1995, 88; pak
              - 066 - 079,1994 - 1995, 89; pak
              - 080,1995 - 1996, 90; pak
              - 081 - 087,1996, 91; pak
            - Ombuigingen op het fonds,1993 - 1994, 92
              Bevat ook adviezen aan de minister van Financiën.
            - Verdeling van de bijzondere mutaties in het fonds,1995 - 1996, 93; pak
            - Aanvullende bijdragen uit het fonds.1970 - 1996, 94-138
              - Alkmaar,1987 - 1988, 94
              - Almelo (Overijssel),1987 - 1996, 95
              - Amsterdam.1970 - 1995, 96-98
                - 1970 juli - 1977 feb., 96; pak
                - 1977 nov. - 1992 juni, 97; pak
                - 1980 okt. - 1995 sep., 98
              - Beuningen,1990 - 1995, 99
              - Broek in Waterland,1979 - 1988, 100
              - Den Helder,1992 - 1994, 101
              - Doesburg,1990 - 1993, 102
              - Dongeradeel,1986, 103
              - Druten,1993 - 1996, 104
              - Eenrum,1989 - 1990, 105
              - Enschede,1983 - 1987, 106; pak
              - Ezinge,1989 - 1990, 107
              - Geldermalsen,1993 - 1995, 108
              - Gouda,1990 - 1995, 109
              - Den Haag,1995 - 1996, 110; pak
              - Heemskerk,1987 - 1991, 111
                Met kaart.
              - Heerhugowaard,1989 - 1990, 112
              - Heerlen,1987, 113
              - Heusden,1989 - 1996, 114; pak
              - Hilversum,1993 - 1996, 115; pak
              - Hooge en Lage Zwaluwe,1991, 116
              - Kockengen,1987, 117
              - Leiden,1989 - 1991, 118
              - Lelystad,1990 - 1996, 119; pak
              - Lemsterland,1989, 120
              - Marken,1989 - 1991, 121
              - Niedorp,1994 - 1995, 122
              - Nieuweschans,1988, 123
              - Nieuwolda,1989 - 1990, 124
              - Ouderkerk,1993 - 1995, 125
              - Pekela,1987 - 1996, 126
              - Purmerend,1991 - 1992, 127
              - Reiderland,1992 - 1995, 128
              - Rijnsburg,1992 - 1995, 129
              - Rozenburg,1986 - 1988, 130
              - Scheemda,1995 - 1996, 131
              - Schoonhoven,1995 - 1996, 132
              - Spijkenisse,1992 - 1995, 133
              - Utrecht,1990 - 1996, 134
              - Venlo,1989 - 1996, 135; pak
              - Venray,1990 - 1996, 136
              - Winsum,1992 - 1995, 137
              - Zegveld,1986 - 1987, 138
          - Verfijning algemene uitkering., 1961 - 1969; 139; 1 pak
          - Uitkeringen buitengewoon lager onderwijs., 1974 - 1977; 140; 1 omslag
          - Wetsontwerp betreffende de instelling en werking van een Raad voor het Binnenlands Bestuur., 1975 - 1978; 141; 1 omslag
          - Wijziging van wetten tot gemeentelijke herindelingen., 1975 - 1996; 142-147; 5 pakken en 1 omslag
            - 1975 - 1977, 142
            - 1978 - 1979, 143
            - 1985 - 1992, 144
            - 001 - 015,1993 - 1994, 145
              met kaart.
            - 016 - 020,1994 - 1995, 146
            - 022,1996, 147; omslag
          - Instelling van een Centrale Personenadministratie., 1976 - 1989; 148; 1 omslag
          - Beleidsplannen minderheden vier grote gemeenten., 1983 - 1987; 149; 1 omslag
          - Aanpassing van de Provinciewet en de Invoeringswet van de nieuwe Gemeentewet., 1985 - 1991; 150; 1 omslag
          - Bestuurlijke (re)organisatie in het bijzonder op het gebied van binnenlands bestuur en waterkringen., 1985 - 1992; 151-152; 1 pak en 1 omslag
            - 1985 - 1989, 151; pak
            - 1990 - 1992, 152
          - Financiering van de hulpverlening bij ongevallen en rampen., 1985 - 1992; 153-154; 2 omslagen
            - 1985 - 1988 juli, 153
            - 1988 aug. - 1992, 154
          - Onderzoek en advies naar de specifieke uitkeringen van het Rijk aan de lagere overheden., 1985 - 1992; 155-158; 4 pakken
            - 1985 - 1986 apr., 155
            - 1986 juni - 1988 mei, 156
            - 1988 juni - okt., 157
            - 1990 - 1992, 158
          - Wijziging van het Besluit Vergoeding Politiekosten 1960., 1985 - 1992; 159-160; 2 omslagen
            - 1985 - 1987, 159
            - 1988 - 1992, 160
          - Artikel 12 van de Financiële Verhoudingswet 1984., 1985 - 1996; 161-171; 7 pakken en 4 omslagen
            - Toepassing.1985 - 1996, 161-170; omslag
              - 1985 - 1988 mei, 161
              - 1988 juni - sep., 162; omslag
              - 1988 dec. - 1989 juli, 163
              - 1989 nov. - 1990 juli 4, 164
              - 1990 juli 11 - 1991 mrt., 165
              - 1991 mei - 1992 mei 21, 166
              - 1992 juni 9 - 1993 feb. 17, 167; omslag
              - 1993 mrt. 2 - 1995 apr. 26, 168
              - 1995 mei 15 - 1996 apr. 22, 169; omslag
              - 1996 mei 22 - nov. 20, 170
            - Bijdragen inzake de minimumeisen,1989 - 1991, 171; omslag
          - Lokale proefprojecten preventie criminaliteit., 1986 - 1988; 172; 1 omslag
          - Vaststellen van de bodemgesteldheid van een aantal heringedeelde gemeenten., 1986 - 1988; 173; 1 omslag
          - Overeenkomsten inzake grensoverschrijdende samenwerking., 1986 - 1991; 174; 1 omslag
          - Bestuursakkoord tussen het Rijk en de Vereniging van Nederlandse Gemeenten., 1986 - 1992; 175; 1 omslag
          - Toepassing verfijningen bodemgesteldheid/woningbouw/sociale structuur minderheden., 1986 - 1996; 176-180; 4 pakken en 1 omslag
            - 1986 - 1990 okt. 3, 176; omslag
            - 1990 okt. 5 - 1993 jan., 177
            - 1993 apr. - dec., 178
            - 1994, 179
            - 1995 - 1996, 180
          - Rechtspositie staten- en raadsleden, gedeputeerden en wethouders., 1988 - 1991; 181; 1 omslag
          - Wet tot wijziging van de Wet Aanbesteding van Werken Lagere Publiekrechtelijke Lichamen., 1991; 182; 1 omslag
          - Voorontwerp van Wet Friese Taal in het Bestuurlijk Verkeer., 1992; 183; 1 omslag
          - Openbare orde en veiligheid., 1992 - 1996; 184-186; 3 omslagen
            - Politie,1992 - 1994, 184
            - Brandweer en rampenbestrijding,1992 - 1995, 185
            - Algemeen,1993 - 1996, 186
          - Ontwerp-wijziging van het Besluit Leningvoorwaarden Lagere Overheid., 1993; 187; 1 omslag
          - Toezicht op gemeentelijke belastingverordeningen., 1993 - 1994; 188; 1 omslag
          - Voorstellen voor een nieuw verdeelmodel van het Provinciefonds., 1993 - 1995; 189; 1 pak
          - Financiële consequenties van de Wet Voorzieningen Gehandicapten (WVG)., 1993 - 1996; 190; 1 omslag
          - Financiële positie van gemeenten door de herziening van het verdeelstelsel aanvullende uitkering in de Financiële Verhoudingswet 1984., 1993 - 1996; 191-195; 4 pakken en 1 omslag
            - 001 - 020,1993 - 1995, 191
            - 021 - 041,1994 - 1996, 192
            - 042 - 080,1994 - 1996, 193
            - 081 - 114,1994 - 1996, 194
            - 115 - 144,1994 - 1996, 195; omslag
          - Gemeentelijke organisatie., 1993 - 1996; 196-198; 3 omslagen
            - Personeel,1993 - 1994, 196
            - Gemeentelijke comptabiliteit,1993 - 1995, 197
            - Gemeentelijke taken,1993 - 1996, 198
          - Gemeentewet, Provinciewet, Wet Algemene Regels Herindeling, Wet Gemeenschappelijke Regeling., 1993 - 1996; 199; 1 pak
          - Wetsvoorstel die voorziet in de afschaffing van tientallen wettelijke geregelde adviesverplichtingen over algemene beleidsvoornemens., 1993 - 1996; 200; 1 pak